臺灣高等法院刑事判決　　　　　　　　100年度上訴字第681號
上　訴　人
即　被　告　李泳靖
指定辯護人　法律扶助律師巫宗翰
上列上訴人因違反槍砲彈藥刀械管制條例案件，不服臺灣新竹地
方法院98年度訴字第315號，中華民國100年1月11日第一審判決
（起訴案號：臺灣新竹地方法院檢察署97年度偵緝字第520號、
98年度毒偵字第772號），提起上訴，本院判決如下：
    主  文
原判決撤銷。
李泳靖未經許可，持有可發射子彈具有殺傷力之改造手槍，累犯
，處有期徒刑年陸月，併科罰金新臺幣陸萬元，罰金如易服勞
役，以新臺幣壹仟元折算壹日。扣案之仿Walther廠PPK/S型半自
動手槍製造之改造手槍壹支（含彈匣壹個，槍枝管制編號：0000
000000號）沒收之。
    事  實
一、李泳靖前於民國79年間，因違反肅清煙毒條例案件，經本院
    於81年9月9日以81年度上重更(一)字第10號判處有期徒刑15年
    ，褫奪公權10年確定，於87年9月22日假釋出監，並於假釋
    期間交付保護管束，至94年8月17日保護管束期滿未經撤銷
    ，其未執行之刑，以已執行論而執行完畢。其猶不知悔改，
    明知具有殺傷力之改造槍枝、子彈，均係槍砲彈藥刀械管制
    條例所定之管制物品，非經主管機關許可，不得持有，竟因
    友人郭維啻先前代蔡升富（所涉違反槍砲彈藥刀械管制條例
    罪嫌，業經原審法院以98年度訴緝字第12號判處有期徒刑4
    年，併科罰金10萬元確定）向其借款新台幣（下同）4萬元
    ，清償期屆至而未獲清償，李泳靖向郭維啻（未據起訴）催
    討，蔡升富即以電話告知李泳靖其欲以槍彈抵債之事，李泳
    靖即基於持有可發射子彈具有殺傷力改造槍枝及子彈之犯意
    ，於96年8月14日某時許，先以電話將蔡升富當日將交付一
    包物品之事告知其不知情之表弟魏國華，並指示魏國華代其
    收受。嗣當日晚上8、9時許，蔡升富、郭維啻及不知情之呂
    家豪共同至魏國華位於新竹市○○路○段195號5樓住處，魏
    國華即代李泳靖收受由蔡升富所交付，具有殺傷力之仿Walt
    her廠PPK/S型半自動手槍製造之改造手槍1支（含彈匣1個，
    槍枝管制編號：0000000000號）及改造子彈9顆，並經魏國
    華同意，由郭維啻等人將裝有上述槍彈之黑色拉鍊包放置在
    前揭房間衣櫥內而由李泳靖持有之。嗣為警於96年8月23日
    晚上11時20分許，循線在上址查獲，並在李泳靖所居住之房
    間衣櫥內扣得上開具有殺傷力之改造手槍1支、非制式子彈
    10顆（其中1顆不具殺傷力，起訴書誤載為8顆）及盛裝槍彈
    用之黑色拉鍊包。
二、案經新竹市警察局第二分局報告臺灣新竹地方法檢察署檢察
    官偵查起訴。
    理  由
壹、證據能力部分：
一、本件下列所引用之被告以外之人於警詢、偵訊之陳述，被告
    及辯護人等於本院準備程序時同意作為證據（本院卷第51頁
    反面），復未於言詞辯論終結前聲明異議，依刑事訴訟法第
    159條之5第2項、第1項規定，視為同意作為證據。本院並審
    酌上揭被告以外之人於警詢時所為之證述，均係出於自由意
    志，並無證明力顯然過低之情形，於檢察官偵查中所為之證
    詞均經具結，合於法定要件，亦無顯不可信之情狀，認均屬
    適當，應均有證據能力。
二、本院下列所引用卷內之證物之證據能力部分，並無證據證明
    係公務員違背法定程序所取得，且檢察官、被告於本院亦均
    未主張排除下列證物之證據能力，且迄本院言詞辯論終結前
    均未表示異議，本院審酌前揭證物並無不得作為證據之情形
    ，依刑事訴訟法第158條之4反面解釋，應認有證據能力。
三、檢察官指揮承辦員警將扣案槍彈送往內政部警政署刑事警察
    局鑑定，後又由原審法院就若干事項囑託其續為鑑定或補充
    說明，而該局為我國最高刑事警察機關，係指揮各警局刑事
    警察偵辦刑事案件，及受囑託鑑定各刑事案件之證物，以協
    助偵辦刑案，該機關所為之鑑定，自具有相當之專業及可信
    度，且該局鑑定人員係依法令從事公務之人員，亦將鑑定經
    過及其結果詳細載明於各該鑑定書函上，並無任何顯不可信
    之情況，參照刑事訴訟法第159條第1項「除法律別有規定」
    之例外（修法意旨明確指出包含同法第206條）暨同法第159
    條之4第1款等規定，本案所引用該局出具之各該槍彈鑑定書
    函均有證據能力。
貳、實體部分：
一、訊據上訴人即被告李泳靖固不爭執與蔡升富間具有債權債務
    關係，且知蔡升富確有與郭維啻於96年8月間前往魏國華住
    處交付物品抵債之用，惟矢口否認有違反槍砲彈藥刀械管制
    條例之犯行，辯稱：伊當時在電話中有問郭維啻要抵債的物
    品為何，但是郭維啻說電話中不要說，等到隔天伊回到魏國
    華住處後，晚上就被警察抓了，警察查獲當時是警察自己去
    衣櫥內找到那些槍彈，並非伊主動告知，伊迄至遭查獲時，
    根本不知蔡升富用以抵押的東西是扣案之槍彈，是被警察查
    獲伊才知道，伊也不知扣案之槍彈有殺傷力云云。惟查：
  (一)扣案之改造手槍1支（含彈匣1個，槍枝管制編號：00000000
    00號）及改造子彈10顆，經送內政部警政署刑事警察局鑑定
    結果，就槍枝部分認係改造手槍，由仿Walther廠PPK/S型半
    自動手槍製造之槍枝，換裝土造金屬槍管而成，擊發功能正
    常，可供擊發適用子彈使用，具有殺傷力；子彈部分，認均
    係非制式子彈，其中8顆由金屬彈殼組合直徑8.0±0.5mm金
    屬彈頭而成，採樣3顆試射，均可擊發，認具有殺傷力；餘2
    顆，由金屬彈殼組合直徑8.8±0.5mm金屬彈頭而成，採樣1
    顆試射，雖可擊發，惟發射動能不足，不具殺傷力；嗣經原
    審法院將未經試射之6顆子彈送請該單位鑑定，鑑定結果認
    該未經試射之子彈6顆（5顆為彈頭直徑約8.0mm、1顆為彈頭
    直徑約8.8mm），經試射，可擊發，認均具有殺傷力等情，
    有該單位96年10月1日出具之刑鑑字第0960133702號鑑定書
    及98年8月18日刑鑑字第0980108492號函各一份附卷可稽（
    第5206號偵卷第66至67頁、原審卷第60頁）。是本件扣案改
    造手槍及其中9顆非制式子彈均具殺傷力一節，堪予認定。
  (二)蔡升富為處理積欠被告之債務4萬元，確有於「96年8月14日
    」晚上約8、9時許，與郭維啻、呂家豪等人一同前往魏國華
    住處，將裝有扣案槍彈之黑色霹靂腰包（即扣案之黑色拉鍊
    包），置放於被告平日居住於魏國華上開住處之房間衣櫥內
    一情，業據證人魏國華於警詢時證稱：96年8月23日在伊住
    處查獲的槍彈，是蔡升富、郭維啻在96年8月14日晚上8時至
    9 時許拿到伊住處要給李泳靖的（第5206號偵卷第17頁），
    查獲槍彈的房間是伊在使用，李泳靖有時有住這，他在伊家
    時，有時與伊住同房等語（第18號偵續卷第7頁）；經證人
    郭維啻於偵訊時證稱：96年8月14日伊有與蔡升富一起去找
    魏國華，因為伊介紹蔡升富跟李泳靖借錢，李泳靖問伊為何
    蔡升富還沒有還錢，伊就聯絡蔡升富還錢，蔡升富表示他沒
    有錢還要用東西抵押，伊知道那是槍，伊就跟蔡升富一起去
    魏國華家，伊就把那個黑色霹靂腰包放到衣櫥裡（第5206號
    偵卷第87頁），當時是伊與蔡升富一起進入房間等語（第18
    號偵續卷第51頁）；經證人蔡升富於偵訊時證稱：伊有在96
    年8月14日前往魏國華上開住處，因為伊有向李泳靖借4萬元
    （第5206號偵卷第88頁），當時伊欠李泳靖錢，他又一直逼
    伊還錢，所以拿這些槍抵押給他，有錢再贖回來等語（第52
    0號偵續卷第40頁）；及經證人呂家豪於偵訊時證稱：96年8
    月14日伊有與蔡升富及郭維啻一起去魏國華住處，當時蔡升
    富有拿一個黑色霹靂腰包（第5206號偵卷第88頁），那個腰
    包裡裝有槍枝及子彈，是蔡升富帶來的等語（第5206號偵卷
    第89頁）。上開證人等之證述互核大致相符，且證人蔡升富
    因將其所持有之上揭槍彈交予被告抵債，其就自身所涉犯之
    持有具有殺傷力槍枝、子彈及嗣後將該槍彈交予被告抵押債
    務等事實，亦均坦承不諱，且經臺灣新竹地方法院另以98年
    度訴緝字第12號判決確定等情，業據原審調閱該卷核閱無誤
    ，是以上開證人所述應堪採信。而被告確有借予蔡升富4 萬
    元，且有於本案遭查獲之前，斷斷續續居住於魏國華上開住
    處，並住在魏國華房間內等情，亦據被告自承在卷（第520
    號偵緝卷第22頁）。此外，並有前揭槍枝、子彈及黑色拉鍊
    包1個扣案可資佐證。而扣案之槍枝、子彈，確係自魏國華
    上開住處房間之衣櫥內所扣得一情，並有新竹市警察局第二
    分局搜索扣押筆錄、扣押物品目錄表、搜索經過及結果陳報
    書、現場照片15張等資料附卷可憑（第5206號卷第20至24頁
    、38至45頁），從而，此部分之事實堪認為真實。
  (三)被告雖辯稱其於接獲郭維啻電話時，電話中僅得知蔡升富要
    拿東西抵債，不知該物品為何物，隔日即96年8月23日其從
    台北回到魏國華上開住處時，伊就被警察抓了云云，然查：
  1.蔡升富與郭維啻等人確係於「96年8月14日」晚上已先前往
    魏國華住處放置扣案之槍彈等情，分別據證人蔡升富、郭維
    啻、魏國華及呂家豪證述在卷，已如前述，且被告前於96年
    8月24日即遭查獲翌日偵訊時亦供稱：蔡升富因為欠伊錢，
    所以拿槍彈來抵債，他大約是在本月（即96年8月）14日白
    天打電話給伊，伊跟他說伊人不在新竹，叫他先寄放在魏國
    華住處等語（第5206號偵卷第56、57頁）。是以，其等就蔡
    升富等人前往魏國華家中放置前揭槍彈之日期，均一致明確
    證稱為「96年8月14日」，倘實情並非如此，欲得多位證人
    甚至被告自身均證述相同日期之機會應甚微，其等此部分所
    述應為真實。至證人蔡升富雖嗣於原審改稱：96年8月14日
    是伊向被告借錢之時間，放置槍枝之時間應為遭查獲之前2
    日云云（原審卷第108頁），然經原審質以其他證人均證稱
    係96年8月14日，其前於偵訊中亦證稱係96年8月14日，請證
    人蔡升富確定實際日期為何時，證人蔡升富復稱：時間伊不
    確定等語（原審卷第111頁），觀諸證人蔡升富於原審就相
    關時間點之詢問，均無法為明確之陳述，且證人蔡升富係於
    99年12月7日原審審理時到庭作證，距離案發時間已有3年又
    3月之久，然其前於96年11月29日偵查中證稱係於96年8月14
    日前往魏國華住處等情，顯然距離案發時間甚接近，記憶應
    較為清晰，參以其之前所證稱之日期亦與其他證人證述相符
    ，已如前述，應認其前於偵查中所證述之日期較為可採。綜
    上，顯見被告得知蔡升富欲以他物抵押債務一事之時間，應
    係於96年8月14日一情甚明，距離被告遭查獲之96年8月23日
    已有9天之時間，而非被告所辯稱之於遭查獲前一日即96年8
    月22日接到郭維啻電話時始知此事。
  2.依證人魏國華業於警詢時證稱：在蔡升富交付該槍彈前，伊
    表哥李泳靖有先打電話給伊說「等一下蔡升富會拿一包東西
    給你，你就先收好，等我回來再交給我」，事隔幾天李泳靖
    回到伊住處，伊就將黑色尼龍拉鍊包交給李泳靖，當打開包
    包時，發現是改造手槍及子彈等語明確（第5206號偵卷第17
    、18頁），核與被告前於警詢時供稱：蔡升富因為欠伊錢沒
    錢還伊，約於96年8月14日打電話給伊跟伊說有1支改造手槍
    可否暫時放伊這邊作抵押，伊說可以，但是因為伊當時人不
    在新竹，請他先轉交到伊表弟魏國華住處寄放等語（第5206
    號偵卷第8頁反面），及於偵訊時所自承：蔡升富因為欠伊
    錢，拿槍彈來作抵押（第5206號偵卷第56頁），他大約在96
    年8月14日打電話給伊，伊跟他說伊現在人不在新竹，叫他
    先寄放在伊表弟魏國華家，當時伊有打電話給魏國華，跟他
    說有人會拿東西給伊，請他先替伊保管等語大致相符（第52
    06號偵卷第57頁）。顯見被告於96年8月14日與蔡升富電話
    中通話時，即已知悉蔡升富欲以槍彈抵債，仍予應允，並囑
    託魏國華代為收受保管，堪認被告自96年8月14日魏國華代
    其收受扣案槍彈時，其對該扣案槍彈即已持有之犯意及犯行
    。
  3.又被告自96年8月20日至96年8月23日遭查獲時，前後計4天3
    夜，均係居住於魏國華上開住處房間內一情，已據證人魏國
    華於審理時證述明確（原審卷第120頁反面、121頁），堪認
    被告於遭查獲前至少已居住在查獲扣案槍彈之房間內4日之
    久。而郭維啻於96年8月14日將扣案槍彈放置於魏國華上開
    住處當天，已有電話聯絡被告，告知被告蔡升富欲以他物抵
    押債務，蔡升富於放置上開槍彈時亦有與被告電話聯繫等情
    ，業經證人郭維啻於偵訊時證稱：去的時候李泳靖不在，接
    著就打電話問他何時回來及錢沒辦法還，可否拿替代品還等
    語（第5206號偵卷第87頁），及經證人蔡升富於偵訊時證稱
    ：伊是跟李泳靖說伊先拿東西去你那裡放，之後伊有打電話
    給李泳靖說東西伊拿給魏國華、郭維啻等語（第520號偵緝
    卷第41頁）。足認被告應確實知悉蔡升富等人已先將槍彈放
    置於魏國華所居住之處。是以，被告既表示不願接受蔡升富
    以他物抵債，希望蔡升富償還現金，並供稱因自身缺錢急於
    要蔡升富清償款項（第5206號偵卷第5頁），且於96年8月20
    日迄至遭查獲時即96年8月23日均居住於魏國華前揭住處房
    間，又豈會於此4日內就蔡升富以槍彈抵押債務一事完全未
    加理會？況且，一般而言，倘債務人逕持他物表示欲用以抵
    債，縱使債權人心有不願，仍應會在第一時間確認所交之物
    品為何？是否已達所積欠債務之價值？至少亦須確認該物品
    是否違法、是否具有危險性、應如何保存等事項，除可確保
    自己之債權外，亦可避免自身遭受持有違禁物品受刑事處罰
    之風險，甚或避免該物係具有危險性之物品，而使自身生命
    財產安全受有損害，依前所述，被告既已於96年8月14日知
    悉蔡升富以槍彈抵債一事，距為警查獲時即同年月23日間長
    達9日，被告又豈有可能對於蔡升富所抵押之槍彈是否有所
    積欠款項之價值、是否具有危險性等情不加聞問？參以蔡升
    富於放置上開槍彈後，有與被告聯繫討論錢的事情一節，復
    據證人蔡升富證述在卷（原審卷第111頁反面），蔡升富既
    將槍彈放置於魏國華前揭住處後，仍有與被告聯絡討論錢的
    事情，又豈會對於其所抵押物品為何、是否足夠抵償、何時
    要贖回等情隻字不提？是被告所辯尚與常情有違，不足為採
    。
  4.再查，證人蔡升富於原審證稱：伊是將槍枝跟子彈放在同一
    個袋子，但不是放在96年度偵字第5206號卷第41頁照片中查
    獲時所起出槍枝的那個袋子（原審卷卷第137頁正、反面）
    ，當時槍枝跟子彈是一起放在扣案的黑色拉鍊包，其中有約
    7、8顆子彈裝在彈匣中，剩餘放在夾鍊袋中等語（原審卷第
    137頁反面、138頁）。惟本案查獲當時，卻係自另一個並非
    蔡升富所提供之包包中起出扣案槍枝及部分子彈，且查獲之
    彈匣內僅填裝有4顆子彈，另4顆係裝於夾鍊袋中，共8顆子
    彈與改造槍枝1枝，係置放於96年度偵字第5206號卷第41頁
    上方照片所示之包包中，另外2顆子彈則係裝在另一夾鍊袋
    內，自扣案之黑色拉鍊包（即證人蔡升富所稱放置扣案槍枝
    及子彈之包包）內所扣得等情，有查獲時現場照片附卷可憑
    （第5206號偵卷第40至42頁）。是以，蔡升富所稱交付扣案
    槍彈時之存放方式，顯與遭查獲當時有相當大之出入，不僅
    槍枝及部分子彈移至另一包包內存放，甚且彈匣內裝置之子
    彈數量亦僅4顆，與證人蔡升富所稱約7、8顆顯不相符，顯
    見蔡升富等人於放置扣案槍彈後，扣案之槍彈曾遭人移動位
    置。參以證人魏國華已證稱被告有打開包包看發現是改造槍
    枝及子彈等語在卷，遭查獲之處所亦係魏國華及被告平日居
    住之房間，則除不知情之魏國華外，僅有被告有此機會移動
    扣案之槍枝、子彈，綜上，亦徵被告對於蔡升富所交付之物
    品係本件扣案槍枝、子彈一情自無法諉為不知。
  5.證人魏國華於原審亦證稱：查獲當時伊跟被告2人沒有商量
    好手槍由誰認，遭查獲沒多久警察就把伊等帶回警局分開作
    筆錄，這期間伊也沒有與被告交談等語在卷（原審卷第119
    頁反面、120頁）。而被告於警詢業已自白，已如上述理由
    2.，被告該次筆錄製作時間，核與證人魏國華警詢筆錄製作
    時間均為96年8月24日，被告與證人魏國華復具表兄弟之親
    戚關係，素無仇怨，魏國華縱使為撇清自身涉案之關係，亦
    無構詞陷害被告，使被告須承擔刑事責任之理由，參以其2
    人所為之前揭供述內容既未經討論，卻仍能分別為前揭相同
    內容之供述，益徵其等此部分所言與事實相符。被告雖嗣後
    辯稱其當時係因完全不知情，覺得遭人設計，又怕拖累其表
    弟魏國華，始為坦承之供述云云，然被告當時應已知悉蔡升
    富所用以抵押之物品為扣案之槍彈一情，已如前述，是以應
    無其所稱完全不知情、覺得遭設計始承認之情事。從而，其
    於警偵訊時所為之自白應堪採信。其上開所辯顯係事後卸責
    之詞，尚難憑採。
  6.被告雖另辯稱其不知扣案之槍彈具有殺傷力云云。惟查，被
    告於既已知悉蔡升富所交予其抵押借款之物品為上開改造槍
    枝與子彈，被告於遭查獲前，亦有將扣案之槍彈取出而見其
    外觀等情，均已如前述。而本件扣案之槍枝，係由仿Walthe
    r廠PPK/S型半自動手槍製造，換裝土造槍管，尚非一般之道
    具槍、模型槍或空氣槍，被告既為53年次之成年人，並具有
    相當之智識程度，豈會不知此種由半自動手槍製造之改造手
    槍具有一定程度之殺傷力？況蔡升富將本件扣案槍彈交予被
    告，係為抵押其積欠被告4萬元之債務，其所交付之槍彈自
    應具有相當之殺傷力而堪使用，始具有一定之經濟價值。參
    以被告於偵訊時就另涉之毒品部分供稱：毒品也是蔡升富給
    伊的，伊剛剛說是跟台北人買的，是因為他槍很多，伊會怕
    他等語（第5206號偵卷第58頁），倘若蔡升富所有之槍枝並
    不具有殺傷力，被告又何須懼怕？從而，被告對於自蔡升富
    處所取得之扣案槍枝及子彈具有殺傷力一情，自應知之甚明
    ，其所辯顯不可採。
  7.至被告之辯護人雖主張：證人羅嘉慶警員就本案查獲之過程
    所述前後矛盾云云。然縱使對於本案查獲之緣由，證人羅嘉
    慶警員前於偵查時係證稱：當時有告知被告檢舉情資說被告
    持有8釐米槍枝，請李泳靖配合從衣櫥內拿出一黑色包包，
    包包內有槍枝、子彈等語（第520號偵緝卷第37、38頁），
    而與其於原審時所稱：印象中伊等當時情資沒有提到手槍的
    事情（原審卷第112頁反面）等語有所出入，且被告亦否認
    有證人羅嘉慶所稱其係主動拿出槍枝、子彈之情事，辯稱當
    時係羅嘉慶等人自己去搜出槍枝、子彈的，並非其主動告知
    （原審卷第116頁反面）。然被告就蔡升富所交付抵押者係
    具有殺傷力之扣案槍彈一情既知之甚明，業如前述，證人羅
    嘉慶此部分證述內容縱有疑義，亦僅涉及認定被告於查獲時
    是否有構成自首而得依法減輕其刑之情狀，尚難據此逕為有
    利於被告認定之依據。
  8.綜上所陳，被告前揭所辯，顯係事後卸責之詞，不足採信。
    本件事證明確，被告前揭持有具有殺傷力之改造槍枝、子彈
    之犯行堪以認定，應予依法論科。
二、核被告前揭持有改造手槍之行為，係犯槍砲彈藥刀械管制條
    例第8條第4項未經許可持有其他可發射子彈具有殺傷力之改
    造手槍罪；其持有具有殺傷力之非制式子彈之行為，則係犯
    槍砲彈藥刀械管制條例第12條第4項未經許可持有子彈罪。
    被告利用不知情之魏國華代其收受持有槍彈，為間接正犯。
    其以一持有行為觸犯上開2罪名，為想像競合犯，應依刑法
    第55條之規定，從一重之未經許可持有可發射子彈具有殺傷
    力之改造手槍罪處斷。被告有事實欄所載科刑及執行完畢之
    情形，有本院被告前案紀錄表在卷可按，其受有期徒刑執行
    完畢後，5年內故意再犯本件有期徒刑以上之罪，為累犯，
    應依刑法第47條第1項規定加重其刑。又證人羅嘉慶雖於原
    審證稱本件係因被告主動供出而查獲等語，然此已與其前於
    偵查中所稱係有取得被告持有槍枝之檢舉情資等語有所出入
    （詳參前述），且此亦據被告否認在案（原審卷第117頁）
    ，並辯稱本件扣案槍彈係羅嘉慶警員自己去搜到的，則本件
    自難認與自首之要件相符，而有得減輕其刑之情狀，附此敘
    明。
三、原審審理結果，就被告予以論罪科刑，固非無見。惟被告
    利用不知情之魏國華收受持有槍彈，為間接正犯，原審漏未
    認定魏國華為間接正犯，容有未洽。原審於論罪部分認定
    被告持有槍彈二犯行，為想像競合犯，並於主文併科罰金，
    卻於據上論斷欄漏引刑法第55條及刑法施行法第1條之1，亦
    有未合。扣案槍彈係蔡升富為抵其積欠被告款項，而交付
    予被告抵押之用，蔡升富於96年2月間起持有扣案槍彈，至
    96年8月14日交付予被告抵債，其持有時間約6個月餘，其持
    有槍彈犯行，經原審法院以98年度訴緝字第12號判處有期徒
    刑4年，併科罰金10萬元確定，而被告持有扣案槍彈約僅10
    日，原審卻判處有期徒刑4年3月，併科罰金14萬元，較蔡升
    富判處之刑度為重，原審量刑之審酌容有失當。被告上訴仍
    執陳詞否認犯行，雖為無理由，然原判決既有前揭可議，自
    應由本院予以撤銷改判。
四、爰審酌被告明知槍枝及子彈為具有高度危險性之物品仍持有
    之，對於他人之身體、生命及社會治安、秩序顯已造成潛在
    之危險與不安，參以被告遭查獲時，所扣得之具有殺傷力之
    子彈數量高達9顆，兼衡被告持有槍枝、子彈之原因，係蔡
    升富逕交付抵押之用，尚非被告主動積極取得，且持有天數
    僅達數日，及犯後態度等一切情狀，量處被告如主文第二項
    所示之刑，並就罰金部分諭知易服勞役之折算標準，以資懲
    儆。
五、至扣案之改造手槍1支（含彈匣1個，槍枝管制編號：000000
    0000號），屬違禁物，不問屬於犯人與否，應依刑法第38條
    第1項第1款規定宣告沒收，又本件扣案之槍枝雖亦經另案（
    本院98年訴緝字第12號）宣告沒收，然因尚未執行，本案仍
    應為沒收之諭知。又扣案具有殺傷力之制式子彈9顆，均已
    因鑑驗時試射完畢而不具殺傷力，與前揭扣案不具殺傷力之
    子彈1顆，均非違禁物，另扣案之黑色拉鍊包1個，雖係被告
    供本件犯罪所用之物，然此黑色拉鍊包既係蔡升富一併交付
    ，尚無證據足認為被告所有之物，均不予宣告沒收。
參、不另為無罪之諭知部分：
一、公訴意旨另以：被告於上開時、地除持有上開具有殺傷力之
    槍枝及9顆非制式子彈以外，另尚持有具有殺傷力之非制式
    子彈1顆，因認被告就此部分尚觸犯槍砲彈藥刀械管制條例
    第12條第4項未經許可持有子彈罪云云。
二、按犯罪事實應依證據認定之，無證據不得認定犯罪事實；不
    能證明被告犯罪者，應諭知無罪之判決，刑事訴訟法第154
    條第2 項、第301 條第1 項分別定有明文。又刑事訴訟法第
    161 條已於91年2 月8 日修正公布，其第1 項規定：檢察官
    就被告犯罪事實應負舉證責任，並指出證明之方法，因此檢
    察官對於起訴之犯罪事實，應負提出證據及說服之實質舉證
    責任，倘所提出之證據不足為被告有罪之積極證明，或其指
    出證明之方法，無從說服法院以形成被告有罪之心證，基於
    無罪推定之原則，自應為被告無罪判決之諭知（最高法院92
    年度臺上字第128 號判例意旨亦可參照）。
三、經查：被告於上開時、地遭查獲之非制式子彈共10顆，除其
    中9顆具有殺傷力，業經為前揭有罪判決外，剩餘之1顆子彈
    於偵查中經檢察官囑託內政部警政署刑事警察局鑑定後，認
    該子彈係由金屬彈殼組合直徑8.8±0.5mm金屬彈頭而成，該
    顆經試射，雖可擊發，惟發射動能不足，不具殺傷力一情，
    已如前述，檢察官仍認被告此部分構成犯罪，顯有誤會，此
    外，檢察官復無法舉證證明被告此部分構成犯罪，本於上開
    說明，本院自應為被告有利之認定，又因檢察官認被告此部
    分倘若有罪，與被告上開有罪部分為想像競合犯之裁判上一
    罪關係，故不另為無罪之諭知。
據上論斷，應依刑事訴訟法第369條第1項前段、第364條、第299
條第1項前段，槍砲彈藥刀械管制條例第8條第4項、第12條第4項
，刑法第11條前段、第55條、第47條第1項、第42條第3項前段、
第38條第1項第1款，刑法施行法第1條之1，判決如主文。
本案經檢察官劉文水到庭執行職務。
中    華    民    國   100    年    5     月    31    日
                  刑事第二庭審判長法  官  洪光燦
                                  法  官  李麗玲
                                  法  官  林恆吉
以上正本證明與原本無異。
如不服本判決，應於收受送達後10日內向本院提出上訴書狀，其
未敘述上訴之理由者並得於提起上訴後10日內向本院補提理由書
（均須按他造當事人之人數附繕本）「切勿逕送上級法院」。
                                  書記官  陳盈璇
中    華    民    國   100    年    6     月    3     日
附錄本件論罪科刑法條全文：
槍砲彈藥刀械管制條例第8條第4項
未經許可，持有、寄藏或意圖販賣而陳列第1項所列槍枝者，處3
年以上10年以下有期徒刑，併科新臺幣700萬元以下罰金。
槍砲彈藥刀械管制條例第12條第4項
未經許可，持有、寄藏或意圖販賣而陳列子彈者，處5 年以下有
期徒刑，併科新臺幣300萬元以下罰金。